臺灣高等法院刑事判決　　　　　　　 100年度上訴字第1898號
上　訴　人
即　被　告　莊美貞
指定辯護人　本院公設辯護人陳德仁
上列上訴人因違反臺灣地區與大陸地區人民關係條例等案件，不
服臺灣板橋地方法院99年度訴字第3061號，中華民國100年3月3
日第一審判決（起訴案號：臺灣板橋地方法院檢察署99年度偵字
第18215號），提起上訴，本院判決如下：
    主  文
上訴駁回。
    事實及理由
一、本案經本院審理結果，認第一審以上訴人即被告莊美貞犯臺
    灣地區與大陸地區人民關係條例第七十九條第二項之圖利使
    大陸地區人民非法進入臺灣地區罪，及刑法第二百十六條、
    第二百十四條之行使使公務員登載不實文書罪，依修正前刑
    法牽連犯規定，從較重之圖利使大陸地區人民非法進入臺灣
    地區罪處斷，並依連續犯規定加重其刑，再依刑法第五十九
    條規定酌量減輕其刑後，判處有期徒刑一年八月，復按中華
    民國九十六年罪犯減刑條例減為有期徒刑十月，認事用法及
    量刑均無不當，應予維持，並引用第一審判決書記載之事實
    、證據及理由（如附件）。
二、被告上訴意旨略以：與被告一同前往大陸地區與大陸地區人
    民辦理假結婚手續者共三人，被告竟遭以主謀有期徒刑一年
    八月，減為有期徒刑十月，其餘二人則分別判處有期徒刑四
    月，減為有期徒刑二月，刑度相差懸殊；又排被告等人前往
    大陸地區之主謀孫啟文反被判無罪。被告為單親家庭，為扶
    養子女四人所需而犯下本罪，請從輕量刑等語。惟查：(一)、
    共犯孫啟文係因犯修正前臺灣地區與大陸地區人民關係條例
    第七十九條第二項之使大陸地區人民非法進入臺灣地區常業
    罪、及刑法第二百十六條、第二百十四條等罪，經本院以九
    十三年度上訴字第二五一０號刑事判決判處有期徒刑一年六
    月確定，而檢察官認孫啟文所涉本件犯行與上開犯行，有修
    正前刑法連續犯之裁判上一罪關係，為前開確定判決效力所
    及，不得再行追訴，而依刑事訴訟法第二百五十二條第一款
    為不起訴處分；共犯邱建修因逃匿，經原審法院發佈通緝，
    迄今尚未緝獲歸案，亦未經判決；共同被告陳存林則係被告
    以假結婚方式使之非法進入臺灣地區之大陸地區人民，僅就
    行使使公務員登載不實文書罪部分犯行與被告為共同正犯，
    對於被告所犯臺灣地區與大陸地區人民關係條例第七十九條
    第二項之罪部分，與被告並無正犯關係等情，有臺灣臺北板
    橋地方法院檢察署九十九年度偵字第一八二一五號不起訴處
    分書、原審判決書、原審法院九十九年度簡字第一０一四五
    號刑事簡易判決書、本院被告全國前案紀錄表、本院通緝記
    錄表可稽。被告指稱孫啟文反經判決無罪，其餘正犯二人均
    經判處有期徒刑四月，減為有期徒刑二月，與被告所處刑度
    相差懸殊云云，顯與卷證資料不符。(二)、我國刑事訴訟法係
    採實質的真實發見主義，事實審法院依法調查證據並獨立認
    定事實，相牽連案件中各共同被告，在不同之審判程序中之
    判決結果，並不當然發生相互拘束之效力。故相牽連案件中
    之共同被告，如因不同之審判程序，致一部份之被告已經先
    判決確定時，對其他共同被告進行審判之法院，仍應依其職
    權依法調查證據並獨立認定事實、適用法律，並不受確定在
    前之判決之拘束。正犯黃武雄雖經原審另以九十七年度簡字
    第七九四八號刑事簡易判決判處有期徒刑四月，減為有期徒
    刑二月，緩刑三年確定。然查該案原審法院係依據檢察官之
    聲請，認黃武雄犯刑法第二百十六條、第二百十四條，及修
    正前臺灣地區與大陸地區人民關係條例第七十九條第一項之
    使大陸地區人處民非法進入臺灣地區罪，並依修正前刑法牽
    連犯之例，從一重依修正前臺灣地區與大陸地區人民關係條
    例第七十九條第一項之罪處斷，與本件原判決適用之法律（
    臺灣地區與大陸地區人民關係條例第七十九條第二項之圖利
    使大陸地區人民非法進入臺灣地區罪）顯不相同，該兩罪之
    法定刑輕重亦有別。而本件原判決對被告論罪科刑所定之事
    實及適用之法律俱無違誤，已如前述，上訴意旨執上述黃武
    雄之刑事簡易確定判決結果，指摘原判決量刑不當，亦無可
    採。綜上所述，本件上訴為無理由，應予駁回。又被告於九
    十九年間，因違反電子遊戲場業管理條例案件，經原審法院
    以九十九年度簡字第二五九八號、九十九年度簡字第六二三
    七號刑事簡易判決，分別判處有期徒刑四月、拘役五十日確
    定，二案接續執行至九十九年十二月十七日期滿，有本院被
    告全國前案記錄表可按，其不合緩刑條件，併此敘明。
三、據上論結，應依刑事訴訟法第373條、第368條，判決如主文
    。
本案經檢察官劉異海到庭執行職務。
中    華    民    國   100    年    9     月    6     日
                  刑事第十庭審判長法  官  宋  祺
                                  法  官  高玉舜
                                  法  官  陳明珠
以上正本證明與原本無異。
如不服本判決，應於收受送達後10日內向本院提出上訴書狀，其
未敘述上訴之理由者並得於提起上訴後10日內向本院補提理由書
（均須按他造當事人之人數附繕本）「切勿逕送上級法院」。
                                  書記官  葉金發
中    華    民    國   100    年    9     月    6     日
附錄：本案論罪科刑法條全文。
刑法第214條
明知為不實之事項，而使公務員登載於職務上所掌之公文書，足
以生損害於公眾或他人者，處3 年以下有期徒刑、拘役或5 百元
以下罰金。
刑法第216條
行使第210 條至第215 條之文書者，依偽造、變造文書或登載不
實事項或使登載不實事項之規定處斷。
臺灣地區與大陸地區人民關係條例第79條第1、2項
違反第15條第1 款規定者，處1 年以上7 年以下有期徒刑，得併
科新臺幣1 百萬元以下罰金。
意圖營利而犯前項之罪者，處3 年以上10年以下有期徒刑，得併
科新臺幣5 百萬元以下罰金。